【裁判字號】    97,審易,2259
【裁判日期】    971212
【裁判案由】    竊盜
【裁判全文】
臺灣高雄地方法院刑事判決            97年度審易字第2259號
公  訴  人  臺灣高雄地方法院檢察署檢察官
被      告  丙○○
上列被告因竊盜案件，經檢察官提起公訴（97年度偵字第25872
號），被告於準備程序中就被訴事實為有罪之陳述，經本院告知
簡式審判程序之旨，並聽取被告與公訴人之意見後，本院合議庭
裁定由受命法官獨任進行簡式審判程序，判決如下：
    主  文
趙旭林犯攜帶兇器竊盜罪，處有期徒刑柒月，扣案之美工刀壹支
沒收。
    事實及理由
一、本件犯罪事實及證據，除增加「被告於本院審理時之自白」
    為證據外，其餘均引用起訴書所載（如附件）。
二、核被告所為，係犯刑法第321 條第1 項攜帶兇器竊盜罪。被
    告於97年9 月7 日上午8 時25分至30分間，在高雄市○鎮區
    ○○路、五甲路捷運站R5站2 號出口竊取佘坤錠、甲○○財
    產之行為，係於密切接近之時地實施，各行為之獨立性極為
    薄弱，依一般社會健全觀念難以強行分開，應屬於接續之一
    行為；而被告以一接續行為侵害佘坤錠、甲○○之財產法益
    ，係屬想像競合，應依刑法第321 條第1 項第3 款處斷。公
    訴意旨認被告該竊取行為應予分論併罰，容有誤會。爰審酌
    被告前犯竊盜罪，經本院以95年度簡字第3399號判處有期徒
    刑8 月、緩刑5 年確定，此有臺灣高等法院被告前案紀錄表
    可查，被告不思珍惜此自新機會，竟於緩刑期間再為本件犯
    行，惟被告所竊得之財物價值並非甚鉅，及被告坦承犯行等
    一切情狀，量處如主文所示之刑。至於扣案之美工刀1 把，
    為被告犯上開竊盜時所攜帶之兇器，為被告所有，爰依刑法
    第38條第1 項第2 款諭知沒收。
據上論斷，應依刑事訴訟法第273 條之1 第1 項、第284 條之1
、第299 條第1 項前段、第310 條之2 、第454 條第2 項，刑法
第321條第1項、第55條、第38條第1項第2款，判決如主文。
本案經檢察官王朝弘到庭執行職務。
中    華    民    國    97    年    12    月    12    日
                  刑事第七庭    法  官  蔡書瑜
以上正本證明與原本無異。
如不服本判決應於收受送達後10日內向本院提出上訴書狀，並應
敘述具體理由；如未敘述上訴理由者，應於上訴期間屆滿後20日
內向本院補提理由書（均須按他造當事人之人數附繕本）「切勿
逕送上級法院」。
中    華    民    國    97    年    12    月    19    日
                               書記官   周美
附錄：論罪法條
中華民國刑法第321條
犯竊盜罪而有左列情形之一者，處 6 月以上、 5 年以下有期徒
刑：
一、於夜間侵入住宅或有人居住之建築物、船艦或隱匿其內而犯
之者。
二、毀越門扇、牆垣或其他安全設備而犯之者。
三、攜帶兇器而犯之者。
四、結夥三人以上而犯之者。
五、乘火災、水災或其他災害之際而犯之者。
六、在車站或埠頭而犯之者。
前項之未遂犯罰之。
附件：
臺灣高雄地方法院檢察署檢察官起訴書
                                     97年度偵字第25872號
    被      告  丙○○  男  40歲（民國○○年○○月○○日生）
                        住高雄縣鳳山市○○○路279巷39號
                        之2
                        國民身份證統一編號：Ｚ000000000號
上列被告因竊盜案件，已經偵查終結，認應該提起公訴，茲將犯
罪事實及證據並所犯法條分敘如下：
        犯罪事實
一、丙○○前於民國95年間因竊盜案件，經臺灣高雄地方法院以
    95年度簡字第3399號判處有期徒刑8月、緩刑5年確定，猶在
    緩刑期間。詎仍不知悔改，於97年9 月7 日上午8 時25分許
    ，行經高雄市○鎮區○○路與五甲路捷運R5站2 號出口時，
    竟意圖為自己不法之所有，攜帶其所有客觀上足以傷害人之
    生命、身體而可供作兇器使用之XINFA 藍色美工刀1 支，先
    扳開戊○○之子佘坤錠所有、車牌號碼PKH －970 號重型機
    車之置物箱，竊得戊○○所有之小貨車用鐵製門鎖1 支後，
    再扳開甲○○（原名林永彬）所有、車牌號碼XB7 －661 號
    重型機車之置物箱，竊得黑銀色小錢包1 只及鑰匙4 支。丙
    ○○得手後正欲離去之際，即為捷運R5站站務員莊青益發現
    ，並報警處理，經警於97年9 月7 日8 時30分許於上開捷運
    站出口旁查獲丙○○，並扣得上開美工刀1 支。
二、案經高雄市政府警察局前鎮分局報告偵辦。
        證據並所犯法條
一、上開犯罪事實，業據被告丙○○於警詢及偵訊中均坦承不諱
    ，核與證人即被害人戊○○、證人即捷運R5站站務員莊青益
    於警詢中指述之情節相符，復有扣押物品目錄表、現場照片
    14張、監視錄影畫面翻拍照片6張、贓物認領保管單、車籍
    查詢基本資料詳細畫面等在卷可稽，足認被告之自白與事實
    相符，本件事證明確，被告罪嫌應堪認定。
二、按刑法第321條第1項第3款之攜帶兇器竊盜罪，係以行為人
    攜帶兇器竊盜為其加重條件，此所謂兇器，其種類並無限制
    ，凡客觀上足對人之生命、身體、安全構成威脅，具有危險
    性之兇器均屬之，且祇須行竊時攜帶此種具有危險性之兇器
    為已足，並不以攜帶之初有行兇之意圖為必要，最高法院79
    年台上字第5253號判例可資參照。查本案扣案之美工刀一支
    ，功能可用於裁切紙張，刀鋒銳利堅硬，用以攻擊人，顯足
    以對人之生命、身體構成一定之危險，揆諸前揭判例意旨，
    自屬兇器。是核被告各該犯行，均係犯刑法第321條第1項第
    3款之攜帶兇器竊盜罪。被告所犯上開2件加重竊盜犯行，犯
    意各別，應分論併罰。被告前於民國95年間因竊盜案件，經
    臺灣高雄地方法院以95年度簡字第3399號判處有期徒刑8 月
    、緩刑5 年確定，猶在緩刑期間，此有本署刑案資料查註紀
    錄表在卷可稽，雖尚不夠成累犯，惟足見其素行不佳，然犯
    後均能坦認犯行，足見悔意，及被害人所受損害等一切情狀
    ，請審酌上情，依法論科。扣案之美工刀1 支，係被告所有
    且供本案犯罪所用之物，業據被告供承在卷，請依刑法第38
    條第1 項第2 款之規定宣告沒收。
三、依刑事訴訟法第251條第1項提起公訴。
    此  致
臺灣高雄地方法院
中    華    民    國    97    年    10    月    6     日
                              檢  察  官   乙   ○   ○
                              檢  察  官   丁   ○   ○


司法院資訊處製作；財團法人民間司法改革基金會備份。
